【裁判字號】    96,易,415
【裁判日期】    970122
【裁判案由】    竊盜
【裁判全文】
臺灣臺東地方法院刑事判決               96年度易字第415號
公  訴  人  臺灣臺東地方法院檢察署檢察官
被      告  乙○○
                    號
上列被告因竊盜案件，經檢察官提起公訴 (96年度偵字第2002號
)，被告於本院準備程序進行中就被訴事實為有罪之陳述，經本
院裁定進行簡式審判程序，判決如下：
    主  文
乙○○攜帶兇器毀越安全設備於夜間侵入住宅竊盜，累犯，處有
期徒刑壹年，減為有期徒刑陸月，如易科罰金，以新臺幣壹仟元
折算壹日。
    犯罪事實及理由
一、犯罪事實：
    乙○○前於民國92年間因竊盜案件，分別經臺灣臺中地方法
    院以92年度易字第2826號、臺灣南投地方法院以93年度易字
    第86號、臺灣彰化地方法院以93年度易字第877號判處有期
    徒刑8月、9月、10月確定，合併定應執行刑有期徒刑2年2月
    確定，於95年4月11日假釋交付保護管束，於同年6月14日保
    護管束期滿，未經撤銷假釋，所餘刑期以已執行完畢論。猶
    不知悔改，復意圖為自己不法之所有，於95年11月9日凌晨
    某時 (起訴書誤載為上午6時許)，持其所有客觀上具危險性
    足供為兇器使用之老虎鉗1支 (未扣案)，破壞臺東縣臺東市
    ○○路○段687之1號房屋之鐵窗，攀越窗戶入內竊取丙○○
    所有現金5,000餘元 (紙鈔約3,000餘元、餘為硬幣)、香菸
    約50條、錢櫃1只、檳榔1袋。嗣為警進行勘查採證後，在上
    址鐵窗外側採集指紋1枚，經送請內政部警政署刑事警察局
    比對後，與該局檔存之乙○○左食指指紋相符，始循線查獲
    上情。案經臺東縣警察局臺東分局報請臺灣臺東地方法院檢
    察署檢察官偵查起訴。
二、理由：
(一)本件被告乙○○所犯係死刑、無期徒刑、最輕本刑為3年以
    上有期徒刑以外之罪，被告於準備程序中就被訴事實為有罪
    之陳述，經告知簡式審判程序之旨，並聽取公訴人及被告之
    意見後，本院認為適宜而依刑事訴訟法第273條之1第1項規
    定，裁定進行簡式審判程序，合先敘明。
(二)據以論罪之證據名稱：
    1.被告乙○○於警詢、本院審理時自白前揭犯罪事實。
    2.證人即被害人丙○○於警詢時之證詞。
    3.刑事案件證物採驗紀錄表1紙、內政部警政署刑事警察局
      95年12月14日刑紋字第0950184236號鑑驗書1份。
    4.現場照片25張。
(三)論罪量刑之理由：
    1.按刑法第321條第1項第2款所謂安全設備，係指依社會通
      常觀念足認為防盜之設備而言，又該條款所謂「毀」係指
      毀壞，稱「越」則指踰越或超越，祇要毀壞、踰越或超越
      安全設備之行為使該安全設備喪失防閑作用，即該當於前
      揭規定之要件。而鐵窗具防閑之作用，是屬安全設備無疑
      。而被告破壞鐵窗後從窗戶爬越進入屋內之行為，已使該
      鐵窗喪失防閑作用，揆諸前揭說明，自該當該條款所規定
      之「毀越」要件；又刑法第321條第1項第3款之攜帶兇器
      竊盜罪，係以行為人攜帶兇器為其加重條件，此所謂兇器
      ，其種類並無限制，凡客觀上足以對人之生命、身體、安
      全構成威脅，具有危險性之兇器為已足，並不以攜帶之初
      有行兇之意圖為必要，最高法院著有79年臺上字第5253號
      判例意旨可資參照。本件被告持用犯竊盜罪之老虎鉗1把
      ，為金屬材質，甚為堅硬、銳利，足以傷害人之身體，客
      觀上具有殺傷力，自係兇器之一種。是核被告上揭所為，
      係犯刑法第321條第1項第1款、第2款、第3款之攜帶兇器
      毀越安全設備於夜間侵入住宅竊盜罪。公訴人對於被告上
      揭犯行，於起訴書雖漏載起訴法條刑法第321條第1項第1
      款、第2款，惟已於起訴事實欄載明該犯罪事實，並經公
      訴人當庭補充上揭起訴法條，本院自應予以審理。
    2.被告有如犯罪事實欄所載論罪科刑執行情形，有卷附臺灣
      高等法院被告前案紀錄表1份可按，其受有期徒刑執行完
      畢後5年以內再故意犯本案法定刑為有期徒刑之罪，為累
      犯，應依刑法第47條第1項規定加重其刑。
    3.爰審酌被告正值壯年，不知努力工作以獲取正當報酬，反
      利用夜間侵入住宅竊取他人財物，影響社會治安甚鉅及其
      所獲之財務價值不高，暨被告犯後坦承犯行之犯後態度及
      竊盜之動機、手段等一切情狀，量處如主文所示之刑。
    4.又被告犯罪時間於96年4月24日以前，合於中華民國96年
      罪犯減刑條例第2條第1項規定之基準日之前，所宣告之刑
      又未逾有期徒刑1年6月，不在該條例第3條第1項第15款所
      定排除減刑之列，應依該條例第2條第1項第3款之規定，
      減其宣告刑2分之1，並諭知易科罰金之折算標準，以示懲
      警。
    5.至前述被告自備之老虎鉗1把，雖係被告所有供犯竊盜罪
      所用之物，惟並未扣案，且其沒收與否對於預防犯罪及公
      共利益或公共安全之維護，並無絕對影響，為免將來執行
      困難，爰不另為沒收之諭知。
三、應適用之法條：
    依刑事訴訟法第273條之1第1項、第299條第1項前段、第310
    條之2、第454條，刑法第321條第1項第1款、第2款、第3款
    、第47條第1項、第41條第1項前段，中華民國96年罪犯減刑
    條例第2條第1項第3款、第7條、第9條，判決如主文。
本案經檢察官甲○○到庭執行職務。
中    華    民    國    97    年    1     月    22    日
                  刑事第一庭    法  官  簡芳潔
以上正本證明與原本無異。
如不服本判決應於收受本判決後10日內向本院提出上訴書狀；上
訴書狀應敘述具體理由。未敘述上訴理由者，應於上訴期間屆滿
後20日內向本院補提理由書狀（均須按他造當事人之人數附繕本
）。「切勿逕送上級法院」。
告訴人或被害人對於本判決如有不服，請書具不服之理由狀，請
求檢察官上訴者，其上訴期間之計算係以檢察官收受判決正本之
日期為準。
                                書記官  林慧芬
中    華    民    國    97    年    1     月    23    日
附錄論罪科刑法條：
中華民國刑法第321條
犯竊盜罪而有左列情形之一者，處6月以上、5年以下有期徒刑：
一  於夜間侵入住宅或有人居住之建築物、船艦或隱匿其內而犯
    之者。
二  毀越門扇、牆垣或其他安全設備而犯之者。
三  攜帶兇器而犯之者。
四  結夥三人以上而犯之者。
五  乘火災、水災或其他災害之際而犯之者。
六  在車站或埠頭而犯之者。
前項之未遂犯罰之。


司法院資訊處製作；財團法人民間司法改革基金會備份。
